    Naslov, opis, komentar... prvo vrstico SPICE vedno ignorira
    
    * to je komentar
    * komentar je lahko samo celovrstičen
    
    
    * kontrol blok - ukazi
    *ukazi:     echo        ~izpise tekst, ki sledi ukazu
    *           op          ~analiza delovne točke
    *           setplot     ~pokaze vse razpolozljive analize
    *           destroy     ~unici analizo (destroy all)
    *           display     ~pokaze, kaj je SPICE izracunal v zadnji analizi
    *           print       ~izpise stevilske vrednosti spremenljivk (print all)
    *           let         ~to je za delat s spremenljivkami
    *           dc          ~dc analitza
    *           plot        ~za izris po dc analizi
    *           tran        ~tranzientna (casovna) analiza
    *           fourier     ~foureirova analiza
    *           max         ~maksimalna vrednost signala
    *           min         ~minimalna vrednost signala
    
    
    
    
    
    
    
    
    *opis vezja
    *elementi:
    *   1. crka: tip elementa (r,c,l,q,m(tranzistor mos fet),d,v,i,...)
    *   sledi: ime elementa
    *   sledi: vozlisca
    *   sledi: parametri brez enot
    
    *smemo uporabljat crke (10 000 = 10k)
    *pazi, ker SPICE ignorira velike/male crke - m=M (mega/mili)
    *m---mili; meg---mega
    
    
    
    r_rd    2   3   r=8k
    r_rs    4   5   r=4.37158k
    
    *v_ime n+ n- dc=xxx sin=(offset, ampl, frequ) acmag=xxx
    v_vin   1   0   dc=0    sin=(0, 1.31, 1k)
    v_vdd   2   0   dc=5
    v_vss   5   0   dc=-5
    
    *mosfet
    *m_ime  d   g   s   b   ime_modela parametri
    m_m1    3   1   4   4   testmodel   w=2u    l=1u
    
    
    *model: .model ime_modela tip_elementa parametri
    .model testmodel nmos vto=1.4 kp=0.25m lambda=0
    
    
    *kp parameter je tisto, kar mamo mi vu ucbeniku kot kp'
    
    
    
    .control
    destroy all
        echo ################## start ##################
        
        echo ------------------  op1 -------------------
        op
        
        *IDQ vRD/RD = v(2,3)/rd
        *print -i(v_vdd) v(2,3)/@r_rd[r] v_vss#branch
        
        let idq=-i(v_vdd)
        let vdsq=v(3,4)
        let vgsq=v(1,4)
        let vout=v(3)
        
        print id vdsq vgs vout
        
        echo ------------------  dc1 -------------------
        * dc parameter start stop step
        dc @r_rs[r] 1k 10k 10
        
        let idq=-i(v_vdd)
        let vdsq=v(3,4)
        let vgsq=v(1,4)
        let vout=v(3)
        
        *plot idq xlabel 'RS[ohm]' ylabel 'IDQ [A]'
    
        echo ------------------  dc2 -------------------
        *dc @v_vin[dc] -10 10 1 #to ni treba tko, ker napetostni vir že ima DC parameter
        dc v_vin -10 10 0.1
        
        let id=-i(v_vdd)
        let vds=v(3,4)
        let vgs=v(1,4)
        let vout=v(3)
        
        *plot id vs vds xlabel 'vds[V]' ylabel 'id[A]'
        *plot vout vs sweep xlabel 'vin[V]' ylabel 'vout[V]'
        
        echo ----------------- tran1 -------------------
        *casovna analiza
        *tran dt tstop
        tran 10u 5m
        
        let id=-i(v_vdd)
        let vds=v(3,4)
        let vgs=v(1,4)
        let vout=v(3)
        let vin=v(1)
        
        plot vin vout xlabel 'time' ylabel'vin, vout' r:vin g:vout
        
        *fourier - analiza popacenja
        *fourier f0 signal
        fourier 1k vout
        
        let vin_pp=max(vin)-min(vin)
        let vout_pp=max(vout)-min(vout)
        let av=vout_pp/vin_pp
        print av
        
        
    .endc
    
    .end
    *vsak program se konča z .end
